臺灣臺北地方法院刑事判決
111年度易字第171號
公  訴  人  臺灣臺北地方檢察署檢察官
被      告  林政芳


上列被告因妨害名譽案件，經檢察官提起公訴（110年度偵字242
04號），本院判決如下：
    主  文
林政芳犯公然侮辱罪，處罰金新臺幣壹萬元，如易服勞役，以新
臺幣壹仟元折算壹日。
    事  實
一、林政芳於民國110年6月24日11時5分許，在臺北市○○區○○路0
    00巷00號前之人車得以往來之市區道路，與梁建華因行車糾
    紛發生爭執，林政芳竟基於公然侮辱之犯意，以臺語對梁建
    華辱罵：「包包去給人家幹、去給人家幹幹」等語，足以貶
    損梁建華之人格、名譽及社會評價。嗣經梁建華報警處理，
    員警循線查知上情。
二、案經梁建華訴由臺北市政府警察局信義分局報告臺灣臺北地
    方檢察署檢察官偵查起訴。
    理  由
一、證據能力：
　　本判決所引用被告以外之人於審判外所為之言詞或書面陳述
    ，被告林政芳於本院審理中表明同意作為證據（本院易字卷
    第31頁），本院審酌該言詞或書面陳述作成時並無不法之情
    事，認為適當，依刑事訴訟法第159條之5第1項規定，自得
    採為認定本案之證據。
二、實體部分：
　　訊據被告矢口否認有何公然侮辱犯行，辯稱：我沒有辱罵告
    訴人梁建華，我只有講那裡是紅線云云。經查：
㈠、告訴人於事實欄所載時間，駕車行經臺北市○○區○○路000巷00
    號前，因告訴人認為被告之機車擋在路中間，而按喇叭通知
    被告，被告認為機車並無擋路，故與告訴人起口角爭執等情
    ，業據被告於警詢及本院審理中供承在卷（偵卷第9至11頁
    、本院易字卷第31頁），核與證人即告訴人梁建華警詢、偵
    訊及本院審理中之證述相符（偵卷第19至21頁、第71至73頁
    、本院易字卷第31至33頁），此部分事實，首堪認定。
㈡、被告雖辯稱口角爭執時，並無辱罵告訴人云云。惟查：
⒈　被告有以臺語辱罵告訴人：「包包去給人家幹、去給人家幹
    幹」乙情，業據證人即告訴人梁建華於警詢、偵訊及本院審
    理中始終證稱：當天我開車行至臺北市○○區○○路000巷00號
    ，被告的機車檔在路中間，我按一下喇叭提醒，被告不理會
    我，我車子就從旁邊繞過去，並讓我朋友劉明德下車去買便
    當，被告便對我狂按喇叭，走到我的車旁邊對我挑釁講一堆
    酸言酸語，我下車後被告便用臺語辱罵我，他罵我「包包去
    給人家幹、「去給人家幹幹」，當時劉明德剛好從便當店出
    來，叫我不要理被告，我就要開車離開，結果被告故意擋在
    我的車前面，我只好報警處理等語在卷（偵卷第19至第21頁
    、第72頁，本院卷第33頁），核與證人劉明德於警詢及偵訊
    中證述稱：當天告訴人開車至臺北市○○區○○路000巷00號前
    ，我下車去買便當，告訴人在車上等我，我買便當的時候聽
    到外面有機車的喇叭聲及男子的辱罵聲，我買完便當走出就
    看到告訴人站在車門外，被告對著告訴人不斷辱罵「包包去
    給人家幹」、「去給人家幹」，我勸告訴人不要理被告，但
    被告故意擋路不讓我們走，我們無奈只好報警處理相符（偵
    卷第31至第33頁、第72頁）。
⒉  本院審酌證人劉明德於偵訊之證述、證人即告訴人梁建華於
    偵訊及本院審理中之證述，分別經其等具結在卷，有證人結
    文在卷可憑（偵卷第75至78頁，本院易字卷第39頁），且被
    告亦自承並不認識證人劉明德、告訴人梁建華（本院易字卷
    第35頁），其等與被告既素不相識，復無仇恨，自無甘冒偽
    證之重罪而加以虛捏誣攀被告之理，佐以其等均有正當職業
    或穩定工作（見警詢筆錄受訊問人欄），僅係因買便當而行
    經案發地，若非因告訴人無端遭被告辱罵，告訴人實無無端
    報警提告，徒增自身及友人劉明德至警局、地檢署、法院開
    庭應訊，影響工作差勤表現之困擾，是證人劉明德之證述、
    證人即告訴人之證述，應為真實之詞，堪以採信，被告辯稱
    並無辱罵告訴人云云，為空言否認，不足採信。
㈢、綜上，本案事證明確，被告公然侮辱之犯行，堪以認定，應
    依法論科。
三、論罪科刑：
㈠、核被告所為，係犯刑法第309條第1項之公然侮辱罪。
㈡、爰審酌被告與告訴人因行車糾紛發生口角，被告竟在市區道
    路以粗鄙之詞辱罵告訴人，犯後復否認犯行，且迄未與告訴
    人和解，犯後態度不佳，兼衡其無刑事前科之素行、自稱大
    學畢業之智識程度、目前失業、年收入約新臺幣5萬元之生
    活狀況等一切情狀，量處如主文所示之刑，並諭知易服勞役
    之折算標準，以資懲儆。
據上論斷，應依刑事訴訟法第299條第1項前段，刑法第309條第1
項、第42條第3項，刑法施行法第1條之1第1項，判決如主文。
本案經檢察官林達提起公訴，檢察官楊淑芬到庭執行職務。
中　　華　　民　　國　　111 　年　　5 　　月　　31　　日
　　　　　　　　　刑事第十庭  法　官　陳采葳
上正本證明與原本無異。 
如不服本判決應於收受送達後20日內向本院提出上訴書狀，並應
敘述具體理由；其未敘述上訴理由者，應於上訴期間屆滿後20日
內向本院補提理由書（均須按他造當事人之人數附繕本）「切勿
逕送上級法院」。告訴人或被害人如對於本判決不服者，應具備
理由請求檢察官上訴，其上訴期間之計算係以檢察官收受判決正
本之日期為準。 因疫情而遲誤不變期間，得向法院聲請回復原
狀。
                              書記官  邱汾芸
中　　華　　民　　國　　111 　年　　5 　　月　　31　　日
附錄本案論罪科刑法條全文：
中華民國刑法第309條
公然侮辱人者，處拘役或九千元以下罰金。
以強暴犯前項之罪者，處一年以下有期徒刑、拘役或一萬五千元
以下罰金。